臺灣臺北地方法院刑事判決　　　　　　　　94年度易字第44號
公　訴　人　臺灣臺北地方法院檢察署檢察官
被　　　告　甲○○　79歲民.
　　　　　　　　　　　號二樓
　　　　　　　　　　(現另案於臺灣臺北監獄執行中)
上列被告因妨害公務案件，經檢察官提起公訴（93年度速偵字第
574號），本院判決如下：
    主  文
甲○○於公務員依法執行職務時，當場侮辱，處有期徒刑肆月，
如易科罰金，以佰元折算壹日。
    事  實
一、甲○○曾於民國90年間，因誣告案件，經本院判處有期徒刑
    三月，經臺灣高等法院、最高法院駁回其上訴確定，於91年
    11月7日裁判確定，並於92年7月16日執行完畢，仍不知悔改
    ，於93年12月15日上午9時45分，在臺北市○○區○○街介
    壽館側門，持陳情書前往總統府陳情，臺北市政府警察局中
    正第一分局博愛路派出所員警曾文裕、吳宗原據報，穿著制
    服前往上址依法執行職務勸導甲○○離去時，甲○○竟基於
    當場侮辱依法執行職務公務員之犯意，以「他媽的，是總統
    府的走狗」辱罵前開員警，並向員警曾文裕吐口水，經員警
    當場逮捕。
二、案經臺北市政府警察局中正第一分局報請臺灣臺北地方法院
    檢察署檢察官偵查起訴。
    理  由
一、被告甲○○未曾對檢察官證據清單內證據之證據能力均不爭
    執，首開敘明。
二、訊據被告矢口否認有何妨害公務的行為，辯稱: 我不是在罵
    他們，我是在教育他們；而卷內照片都是員警他們自己照的
    ，我陳情總統府應先處理，但他們都沒有處理云云。然查:
    (一)被告有前開妨害公務之犯行，除有員警即證人曾文裕、吳
      宗原在偵查時之證言外 (見偵查卷第23頁至第26頁)，復
      有照片二幀在卷可考，足徵被告之犯行明確。
    (二)被告以「他媽的，是總統府的走狗」言詞，及向員警曾文
      裕吐口水之行為，足資認定構成對執行公務之公務員當場
      侮辱，被告雖辯稱: 員警不先處理其向總統府的陳情，伊
      是教育他們云云。然不管員警如何處理，被告皆不得以侮
      辱公務員之方式為之，被告之辯解，不足採信。
三、核被告所為，係犯刑法第140條之妨害公務罪，被告雖以一
    個辱罵行為，同時侮辱員警曾文裕、吳宗原，係想像競合犯
    ，以一罪論。又被告以一個妨害公務之故意，先後為「辱罵
    」、「吐口水」之二個動作，應認為在一個犯意內為之，論
    以一罪。經查，被告於90年間，因誣告案件，經本院判處有
    期徒刑三月，經臺灣高等法院、最高法院駁回其上訴確定，
    於91年11月7日裁判確定，於92年7月16日執行完畢，有臺灣
    高等法院被告前案紀錄表在卷可案，其五年內再犯本件有期
    徒刑之罪，應論累犯，並依法加重其刑。爰審酌被告曾有多
    次妨害公務之行為，素行非佳；及被告犯罪之動機、目的、
    手段及所生危害等一切情狀，量處如主文所示之刑，並諭知
    易科罰金之折算標準。
據上論斷，應依刑事訴訟法第299條第1項前段、刑法第140條、
第55條、第47條、第41條第1項前段，罰金罰鍰提高標準條例第1
條前段，第2條，判決如主文。
本案經檢察官李傳侯到庭執行職務
中　　華　　民　　國　　94　　　年　　12　　月　  28  日
                  刑事第六庭審判長法　官  周占春
                                  法  官  林孟皇
                                  法  官  趙子榮
上正本證明與原本無異。
如不服本判決，應於判決送達後10日內，向本院提出上訴狀。
                                  書記官  蔡金臻
中　　華　　民　　國　　94　　年　　12　　月　　29　　日
中華民國刑法第140條
(侮辱公務員公署罪)
於公務員依法執行職務時，當場侮辱，或對於其依法執行之職務
公然侮辱者，處 6 月以下有期徒刑、拘役或 100 元以下罰金。
對於公署公然侮辱者亦同。
